# 非经常性损益财政贴息

提问人：haikuotiangaohe 时间：2022-09-08 09:15:45
财政贴息按照会计准则，冲减财务费用，请问陈老师，这个财政贴息是否属于非经常性损益

回答人：chenyiwei
虽然是冲减财务费用（净额法核算），但也属于政府补助。故仍应认定为非经常性损益。即政府补助会计处理采用总额法还是净额法并不影响其是否应作为非经常性损益的判断。